【裁判字號】    96,審易,801
【裁判日期】    970201
【裁判案由】    毒品危害防制條例
【裁判全文】
臺灣桃園地方法院宣示判決筆錄         96年度審易字第801號
公  訴  人  臺灣桃園地方法院檢察署檢察官
被      告  甲○○
                    （另案於臺灣桃園看守所羈押中）
上列被告因毒品危害防制條例案件，於中華民國97年2月1日下午
5時許，在本院第十四法庭宣示判決，出席職員如下：
          法  官   林孟宜
          書記官   洪明媚
          通  譯
法官起立朗讀判決主文、犯罪事實要旨、處罰條文、附記事項，
及告以上訴限制、期間並提出上訴狀之法院，且諭知記載其內容
：
一、主  文：
    甲○○持有第一級毒品，累犯，處拘役陸拾日，如易科罰金
    ，以新台幣壹仟元折算壹日，扣案海洛因壹包含袋（驗餘淨
    重零點肆捌公克）、甲基安非他命壹包含袋（驗餘淨重零點
    伍捌捌公克）均沒收銷燬之。
二、犯罪事實要旨：
    甲○○前因違反麻醉藥品管制條例案件，經本院於民國85年
    8月15日以85年度訴字第298號判處應執行有期徒刑3年10月
    確定，於86年2月18日入監執行，嗣於88年3月9日假釋出監
    交付保護管束，再經撤銷假釋入監執行殘刑，而於92年4月
    20日縮刑期滿執行完畢。詎仍不知悔改，明知海洛因、甲基
    安非他命分別為毒品危害防制條例所管制之第一、二級毒品
    ，無正當理由不得持有，竟於96年7月11日下午1時許，在桃
    園縣平鎮市山仔頂某處，向姓名年籍不詳之人，分別以新臺
    幣2,000元代價購買第一級毒品海洛因1包（淨重0.5公克）
    、第二級毒品甲基安非他命1包（淨重0.6公克），並隨身藏
    放而持有，擬供己嗣後施用，惟未及施用，即於同日下午2
    時40分許，在桃園縣平鎮市○○路○段201號前為警查獲，並
    扣得上開第一級毒品海洛因1包、第二級毒品甲基安非他命1
    包。
三、處罰條文：
    毒品危害防制條例第11條第1項、第2項、第18條第1項前段
    ，刑法第11條、第55條、第47條第1項、第33條第4款後段、
    第41條第1項前段。
四、附記事項：
    (一)核被告所為係犯毒品危害防制條例第11條第1項之持有第
      一級毒品罪及同條第2項之持有第二級毒品罪。被告以一
      行為持有第一、二級毒品，係一行為觸犯上開二罪名，為
      想像競合犯，應依刑法第55條之規定，從較重之持有第一
      級毒品罪論處。又「拘役：一日以上，六十日未滿。但遇
      有加重時，得加至一百二十日。」刑法第33條第4款定有
      明文，本件被告有事實欄所記載之科刑執行紀錄，有臺灣
      高等法院被告前案紀錄表附卷可稽，其於有期徒刑執行完
      畢後5年內，故意再犯本件有期徒刑以上之罪，為累犯，
      依法得加重其刑。而被告與檢察官於審判外進行協商，達
      成願受拘役60日之科刑範圍，已含加重其刑在內，合於上
      開刑法第33條第4款後段得加重其刑至拘役120日之規定，
      而與同條第3款有期徒刑為2月以上15年以下之規定無違，
      附此說明。
    (二)按海洛因為毒品危害防制條例第2條第2項第1款所定之第
      一級毒品，甲基安非他命為毒品危害防制條例第2條第2項
      第2款所定之第二級毒品，又同條例第11條第4項雖規定持
      有毒品達一定數量者，加重其刑至二分之一，其標準由行
      政院定之。行政院並於93年1月7日訂定轉讓持有毒品加重
      其刑之數量標準，該標準第2條第1項第1款及第2款分別明
      定持有第一級毒品達淨重5公克以上者，加重其刑至二分
      之一；持有第二級毒品達淨重10公克以上者，加重其刑至
      二分之一。同條第2項並規定前項所稱淨重，指除去包裝
      後之毒品重量。該標準亦已於93年1月9日生效施行。經查
      ，本件被告所持有之第一級毒品海洛因（淨重0.5公克，
      鑑驗使用0.02公克，驗餘淨重0.48公克）、第二級毒品甲
      基安非他命（淨重0.6公克，鑑驗使用0.012公克，驗餘淨
      重0.588公克），均未達行政院所定上開應加重其刑之標
      準，毋庸依上開規定加重其刑，併予敘明。
五、協商判決除有刑事訴訟法第455 條之4 第1 項第1 款於本訊
    問程序終結前，被告撤銷協商合意或檢察官撤回協商聲請者
    ；第2 款被告協商之意思非出於自由意志者；第4 款被告所
    犯之罪非第455 條之2 第1 項所定得以協商判決者；第6 款
    被告有其他較重之裁判上一罪之犯罪事實者；第7 款法院認
    應諭知免刑或免訴、不受理者情形之一，及違反同條第2 項
    「法院應於協商合意範圍內為判決；法院為協商判決所科之
    刑，以宣告緩刑或2 年以下有期徒刑、拘役或罰金為限」之
    規定者外，不得上訴。
六、如有前項得上訴之情形者，得自收受判決送達之日起10日內
    ，向本院提出上訴書狀，上訴於第二審法院。
中    華    民    國    97    年    2    月     1     日
                            刑事庭法  官  林孟宜
以上正本證明與原本無異。
                                  書記官  洪明媚
中    華    民    國    97    年    2    月     1     日
附錄本案論罪科刑法條：
毒品危害防制條例第11條
持有第一級毒品者，處 3 年以下有期徒刑、拘役或新臺幣 5 萬
元以下罰金。
持有第二級毒品者，處 2 年以下有期徒刑、拘役或新臺幣 3 萬
元以下罰金。
持有專供製造或施用第一、二級毒品之器具者，處 1 年以下有期
徒刑、拘役或新臺幣 1 萬元以下罰金。
持有毒品達一定數量者，加重其刑至二分之一，其標準由行政院
定之。
毒品危害防制條例第18條第1項規定：
查獲之第一、二級毒品及專供製造或施用第一、二級毒品之器具
，不問屬於犯人與否，均沒收銷燬之；查獲之第三、四級毒品及
製造或施用毒品之器具，無正當理由而擅自持有者，均沒入銷燬
之。但合於醫藥、研究或訓練之用者，得不予銷燬。


司法院資訊處製作；財團法人民間司法改革基金會備份。
